臺灣桃園地方法院刑事判決
110年度易字第954號
公  訴  人  臺灣桃園地方檢察署檢察官 
被      告  吳柏葦


                   （另案在法務部○○○○○○○○○○○                       執行中）
上列被告因業務侵占案件，經檢察官提起公訴（109年度偵字第3
6697號），被告於準備程序中就被訴事實均為有罪之陳述，本院
合議庭裁定由受命法官獨任進行簡式審判程序，判決如下：
    主  文
吳柏葦犯業務侵占罪，累犯，處有期徒刑柒月。未扣案之犯罪所
得新臺幣柒萬參仟元沒收，於全部或一部不能沒收或不宜執行沒
收時，追徵其價額。
    事  實
一、吳柏葦於民國109年7月間某日起，受僱於李岳儒，在李岳儒
    經營之家具店擔任送貨員，負責送貨、收取貨款，為從事業
    務之人。於109年9月11日下午3時許，由上開家具店員工洪
    明祥駕駛小貨車搭載吳柏葦前往桃園市龍潭區、桃園市復興
    區及新北市鶯歌區等地點送貨、收取貨款，並約定送貨完成
    後，至李岳儒位在桃園市○○區○○路00巷00號住處，交付貨款
    予李岳儒。於同日晚上10時19分許，洪明祥與吳柏葦送貨完
    畢後，行經新北市鶯歌區不詳地址，洪明祥指示吳柏葦駕駛
    小貨車駛回李岳儒上址住處並交付貨款新臺幣（下同）共7
    萬3,000元與李岳儒後，即先行返家，吳柏葦竟意圖為自己
    不法之所有，基於業務侵占之犯意，未將前揭貨款交付予李
    岳儒，全數侵占入己。嗣經李岳儒多次聯繫吳柏葦未果，始
    報警處理。
二、案經李岳儒訴由桃園市政府警察局八德分局報告臺灣桃園地
    方檢察署檢察官偵查起訴。
    理  由
一、本案被告吳柏葦所犯係死刑、無期徒刑或最輕本刑為3年以
    上有期徒刑之罪或高等法院管轄第一審案件以外之罪，其於
    準備程序進行中，就被訴事實為有罪之陳述，經本院告知簡
    式審判程序之旨，並聽取檢察官及被告之意見後，爰依刑事
    訴訟法第273條之1第1項之規定，裁定進行簡式審判程序，
    合先敘明。又本件之證據調查，依刑事訴訟法第273條之2規
    定，不受同法第159條第1項、第161條之2、第161條之3、第
    163條之1及第164條至第170條規定之限制，均併此敘明。
二、認定事實所憑之證據及理由：
    上揭犯罪事實，業據被告於本院準備程序及審理時均坦承不
    諱，核與證證人李岳儒、洪明祥於警詢、偵訊時之證述（10
    9年度偵字第36697號卷，下稱偵字卷，第9至14、55至56、8
    1至82頁）大致相符，並有送貨單、估價單、LINE對話紀錄
    擷圖（偵字卷，第61至69頁）在卷可稽，足認被告於本院準
    備及審理中之自白與事實相符，是本案事證明確，被告犯行
    堪以認定，應依法論科。
三、論罪科刑：
㈠、核被告所為，係犯刑法第336 條第2 項之業務侵占罪。
㈡、被告前因詐欺案件，經臺灣苗栗地方法院以106年度苗簡字第
    1138號判決處有期徒刑4月確定，並於107年10月8日易科罰
    金執行完畢，此有臺灣高等法院被告前案紀錄表在卷可稽，
    其於前開有期徒刑執行完畢後，5年內故意再犯本件有期徒
    刑以上之罪，為累犯，復參酌司法院釋字第775號解釋所示
    ，觀諸卷附之本院被告前案紀錄所示，被告前已因上開案件
    經法院論罪科刑，於本案又再犯相同罪質之罪，顯見被告對
    於刑罰之反應力顯然薄弱，適用上開累犯之規定加重，亦不
    致生被告所受之刑罰超過其所應負擔罪責，導致其人身自由
    因此遭受過苛之侵害，而有不符憲法罪刑相當原則，進而牴
    觸憲法第23條比例原則之情形，是本院審酌上開情狀，認其
    對刑罰反應力薄弱，而予以加重其刑。
㈢、爰審酌被告因一時貪念，利用受雇於告訴人擔任送貨員收取
    款項之機會，擅自將貨款據為己有，應予非難，惟念其終能
    坦承犯行，態度尚可，復兼衡其為本案犯行之動機、目的、
    手段、智識程度、家庭經濟狀況、素行、所侵占之財物價值
    、尚未賠償告訴人損失等一切情狀，量處如主文所示之刑，
    以示懲儆。
㈣、按犯罪所得，屬於犯罪行為人者，沒收之。但有特別規定者
    ，依其規定；前2項之沒收，於全部或一部不能沒收或不宜
    執行沒收時，追徵其價額；第1項及第2項之犯罪所得，包括
    違法行為所得、其變得之物或財產上利益及其孳息；刑法第
    38條之1第1項、第3項、第4項分別定有明文。查被告就其業
    務侵占犯行之犯罪所得為7萬3,000元，爰依刑法第38條之1
    第1項前段規定宣告沒收，並依同條第3項規定，於全部或一
    部不能沒收或不宜執行沒收時，追徵其價額。
據上論斷，應依刑事訴訟法第273 條之1 第1 項、第299 條第1
項前段，刑法第336 條第2 項、第47條第1 項、第38條之1 第1
項前段、第3 項，判決如主文。
本案經檢察官凌于琇提起公訴，檢察官林奕瑋到庭執行職務。
中　　華　　民　　國　　111 　年　　3 　　月　　30　　日
                  刑事第十七庭  法  官  張英尉
以上正本證明與原本無異。
如不服本判決應於收受判決後20日內向本院提出上訴書狀，並應
敘述具體理由。其未敘述上訴理由者，應於上訴期間屆滿後20日
內向本院補提理由書(均須按他造當事人之人數附繕本)「切勿逕
送上級法院」。 
  　　　　　　　　　　　　　　　書記官　李芝菁　　　　　
中　　華　　民　　國　　111 　年　　3 　　月　　30　　日
附錄本案論罪科刑法條：
中華民國刑法第336條
對於公務上或因公益所持有之物，犯前條第1項之罪者，處1年以
上7年以下有期徒刑，得併科15萬元以下罰金。
對於業務上所持有之物，犯前條第1項之罪者，處6月以上5年以
下有期徒刑，得併科9萬元以下罰金。
前二項之未遂犯罰之。